【裁判字號】    98,抗,2009
【裁判日期】    990210
【裁判案由】    損害賠償
【裁判全文】
臺灣高等法院民事裁定                  98年度抗字第2009號
抗  告  人  有限責任台北縣土城市清水國民小學員生消費合作
            社
法定代理人  甲○○
            乙○○
上列抗告人因與相對人丙○○間損害賠償事件，對於中華民國98
年11月18日臺灣板橋地方法院98年度訴字第393號所為裁定提起
抗告，本院裁定如下：
    主  文
原裁定廢棄。
    理  由
一、按合作社之監事，於合作社與其理事訂立契約或為訴訟上之
    行為時，代表合作社，合作社法第39條第1項第4款定有明文
    。又合作社為法人（合作社法第2條規定參照），故有民法
    第27條第4項規定之適用，即合作社之監事有數人者，除章
    程另有規定外，各監事均得單獨行使監察權。又合作社之理
    事任期一年至三年，監事任期一年，固為合作社法第33條所
    明定，惟任期已屆滿之理、監事，在下屆未接任前，為免影
    響合作社社員權益，仍應負責（內政部民國46年11月26日台
    內社字第125709號函、96年5月15日內授中社字第09607203
    39號函釋意旨參照─見本院卷24至26頁）。
二、經查，本件抗告人為合作社，依其陳報主管機關臺北縣政府
    社會局核備之理監事名單：94學年度第48屆之理事主席為相
    對人，監事為乙○○、彭進來、甲○○；95學年度第49屆之
    理事為相對人，監事為溫秀琴、乙○○、陳碧霞。惟抗告人
    於民國（下同）95年6月30日第2次重新召開社員大會進行95
    學年度第49屆理監事改選時，會議出席人數未達法定規定，
    且選票上監事簽章又未依規定由監事會推派並加蓋合作社圖
    記等，違反合作社選舉罷免辦法第3條、第19條之強制規定
    ，經主管機關臺北縣政府社會局認定為無效，並請抗告人依
    法定程序另行辦理理監事之改選，惟迄未辦理等情，業據臺
    北縣政府社會局查復原法院屬實，有該局98年11月2日北社
    團字第0980835877號函可稽（見原法院卷200、205頁）。而
    抗告人自96學年度迄今，並未選舉理、監事，亦為兩造所不
    爭執（見原法院卷164頁）。是依上開說明，抗告人94學年
    度第48屆之理、監事在合法選舉之下屆理、監事接任前，仍
    得繼續行使其職權。茲依前述，甲○○、乙○○為抗告人94
    年學度第48屆之監事，則彼二人依民法第27條第4項之規定
    ，自得單獨行使合作社法第39條第1項第4款所規定之職權，
    代表抗告人對於抗告人第48屆理事之相對人提起本件訴訟，
    尚不以與該屆另一監事彭進來共同代表為必要。是證人彭進
    來雖在原法院到場表示不願共同代表抗告人提起本件訴訟（
    見原法院卷164頁），但對於甲○○、乙○○之合法代理權
    限並不生影響。是甲○○、乙○○代表抗告人對於相對人提
    起本件訴訟，其法定代理權並無欠缺。從而原法院以彼等之
    代理權欠缺而未補正為由，裁定駁回本件抗告人之訴，自有
    未洽。抗告意旨執此指摘原裁定不當，聲明廢棄，為有理由
    ，爰將原裁定廢棄，發回原法院另為適法之裁判。
三、據上論結，本件抗告為有理由，依民事訴訟法第492條，裁
    定如主文。
中    華    民    國    99    年    2     月    10    日
                    民事第六庭
                        審判長法  官  林鄉誠
                              法  官  楊豐卿
                              法  官  梁玉芬
正本係照原本作成。
不得再抗告。
中    華    民    國    99    年    2     月    10    日
                              書記官  常淑慧

司法院資訊處製作；財團法人民間司法改革基金會備份。
